【裁判字號】    97,易,2795
【裁判日期】    971016
【裁判案由】    傷害等
【裁判全文】
臺灣板橋地方法院刑事判決              97年度易字第2795號
公  訴  人  臺灣板橋地方法院檢察署檢察官
被      告  甲○○
上列被告因妨害公務等案件，經檢察官提起公訴（97年度偵字第
23044 號），本院裁定改依簡式審判程序審理，並判決如下：
    主    文
甲○○犯妨害公務執行罪，處有期徒刑肆月，如易科罰金，以新
臺幣壹仟元折算壹日；又犯侮辱公務員罪，處有期徒刑貳月，如
易科罰金，以新臺幣壹仟元折算壹日。應執行有期徒刑肆月，如
易科罰金，以新臺幣壹仟元折算壹日。
    事    實
一、甲○○於民國97年8 月10日凌晨2 時25分許，在臺北縣中和
    市○○路與板南路口，因酒後與他人發生爭執，適有臺北縣
    政府警察局中和分局錦和派出所警員林瑞祥、張瑋祐，在上
    開地點執行巡邏勤務，乃與亦在執行巡邏勤務、前來支援之
    警員朱逸弘、欒丞上前盤查。詎甲○○竟分別基於妨害公務
    執行及侮辱公務員之犯意，當場以「幹你娘，干你們警察屁
    事」、「我在幹你娘」等語，分別侮辱依法執行職務之員警
    朱逸弘及林瑞祥；再以手勒林瑞祥頸部、與林瑞祥、朱逸弘
    、欒丞相互拉扯並出手攻擊之強暴手段，妨害員警朱逸弘、
    欒丞、林瑞祥等人執行盤查、逮捕之職務，致朱逸弘受有全
    身多處擦傷、左後枕部挫傷併皮下血腫；林瑞祥受有臉部擦
    傷、左上臂瘀青、右上臂擦傷、面部挫傷；欒丞受有右手腕
    挫傷併瘀青、全身多處擦傷之傷害。
二、案經朱逸弘、林瑞祥訴由臺北縣政府警察局中和分局報請臺
    灣板橋地方法院檢察署檢察官偵查起訴。
    理    由
一、被告甲○○所犯為死刑、無刑徒刑或最輕本刑為3 年以上有
    期徒刑以外之罪，其於準備程序中就被訴事實為有罪之陳述
    ，經告知簡式審判程序之旨，並聽取公訴人之意見後，依刑
    事訴訟法第273 條之1 第1 項規定，裁定進行簡式審判程序
    ，合先敘明。
二、上揭事實，業據被告於本院訊問時坦承不諱，核與目擊證人
    朱逸弘、欒丞、林瑞祥、張瑋祐、詹嵐雲、詹嵐婷所證情節
    相符，並有朱逸弘、欒丞、林瑞祥之診斷證明書、台北縣政
    府警察局員警出入及領用槍枝子彈無線電登記簿、工作紀錄
    簿各1 份、職務報告4 份在卷可憑（見偵卷第8 至22、24至
    26、30至32頁、本院卷第24至28頁），足認被告之自白係與
    事實相符，堪予採信。從而，本案事證明確，被告之犯行堪
    予認定。
三、核被告所為，係犯刑法第135 條第1 項之妨害公務執行罪及
    同法第140 條第1 項前段之侮辱公務員罪。按警察勤務方式
    ：二巡邏：劃分巡邏區（線），由服勤人員循指定區（線）
    巡視，以查察奸宄，防止危害為主；並執行檢查、取締、盤
    詰及其他一般警察勤務，警察勤務條例第11條第2 款定有明
    文。查被害人朱逸弘、林瑞祥案發當時係執行巡邏勤務，有
    台北縣政府警察局員警工作紀錄簿1 份可按，係屬依法執行
    職務之公務員，被告對其當場侮辱，係犯刑法第140 條第1
    項之侮辱公務員罪，是公訴人認被告此部分所為係犯同法第
    309 條第1 項之公然侮辱罪，容有誤會，惟因起訴之基本事
    實相同，爰變更起訴法條。被告所犯侮辱公務員及妨害公務
    罪所侵害者皆為國家法益，雖同時侮辱2 公務員或同時對3
    人施暴，仍各僅成立一罪。按刑法第135 條第1 項之妨害公
    務罪，原以強暴、脅迫為構成要件之一，其因而致普通傷害
    ，乃強暴、脅迫之當然結果，而無同法第277 條第1 項之適
    用；查被告係基於妨害公務犯意，為反抗員警勸阻、盤查、
    逮捕，乃出手與員警拉扯、並予攻擊，故檢察官認被告施強
    暴妨害公務，而導致朱逸弘、林瑞祥受傷，應另論以同法第
    277 條第1 項之傷害罪，容有誤會。又被告所犯前開妨害公
    務執行罪、侮辱公務員罪，犯意各別，行為互殊，應分論併
    罰。
四、爰審酌被告酒後對於依法執行公務之警員以強暴方式妨害公
    務，公然挑戰司法人員公權力，危害公務員人身安全及公務
    之執行，行為可訾，復未與被害人達成和解，應予非難；惟
    念其係因酒後自制力較薄弱，而鬧事觸犯刑章，犯罪情狀尚
    非重大，且犯後終能坦承犯行，態度尚可，兼衡其素行、智
    識程度、犯罪之動機、目的、手段等一切情狀，分別量處如
    主文所示之刑，並均諭知易科罰金之折算標準，及定其應執
    行之刑，以資懲儆。
五、據上論斷，應依刑事訴訟法第273 條之1 第1 項、第299 條
    第1 項前段、第300 條，刑法第135 條第1 項、第140 條第
    1 項、第41條第1 項前段、第51條第5 款，刑法施行法第1
    條之1 ，判決如主文。
本案經檢察官彭聖斐到庭執行職務。
中    華    民    國    97    年    10    月    16    日
                  刑事第十一庭  法  官  洪珮婷
以上正本證明與原本無異。
如不服本判決應於收受本判決後10日內向本院提出上訴書狀，並
應敘述具體理由。
                                書記官  陳永訓
中    華    民    國    97    年    10    月    16    日
附錄本判決論罪之法條：
中華民國刑法第135 條第1 項
對於公務員依法執行職務時，施強暴脅迫者，處3 年以下有期徒
刑、拘役或3 百元以下罰金。
中華民國刑法第140 條第1 項
於公務員依法執行職務時，當場侮辱，或對於其依法執行之職務
公然侮辱者，處6 月以下有期徒刑、拘役或1 百元以下罰金。


司法院資訊處製作；財團法人民間司法改革基金會備份。
